臺灣高雄地方法院刑事判決　　　　　　　94年度訴字第1496號
公　訴　人　臺灣高雄地方法院檢察署檢察官
被　　　告　甲○○
上列被告因毒品危害防制條例案件，經檢察官提起公訴（94年度
毒偵字第3100號）及移請併案審理（94年度毒偵字第3409號），
本院適用簡式審判程序判決如下：
    主  文
甲○○連續施用第一級毒品，累犯，處有期徒刑玖月；扣案之海
洛因肆包（參包合計淨重貳點零伍，空包裝重零點玖零；壹包淨
重壹點壹玖公克，空包裝重零點參貳公克）、壹包（淨重壹點參
零公克，空包裝重零點肆玖公克），殘留海洛因之夾鍊袋貳拾肆
個、吸食器壹組、吸管壹支，均沒收銷燬之；針筒橡皮管壹組、
分裝袋壹批、電子磅秤貳台均沒收之。又連續施用第二級毒品，
累犯，處有期徒刑肆月；扣案之甲基安非他命壹拾參包（驗後毛
重壹佰肆拾點壹公克）、肆包（驗後毛重柒點參公克）沒收銷燬
之。應執行有期徒刑壹年。扣案之海洛因肆包（參包合計淨重貳
點零伍，空包裝重零點玖零；壹包淨重壹點壹玖公克，空包裝重
零點參貳公克）、壹包（淨重壹點參零公克，空包裝重零點肆玖
公克），甲基安非他命壹拾參包（驗後毛重壹佰肆拾點壹公克）
、肆包（驗後毛重柒點參公克），殘留海洛因之夾鍊袋貳拾肆個
、吸食器壹組、吸管壹支，均沒收銷燬之；針筒橡皮管壹組、分
裝袋壹批、電子磅秤貳台均沒收之。
    事  實
一、甲○○前因違反麻醉葯品管理條例案件，經臺灣高等法院高
    雄分院分別以83年度上訴字第3041號、84年度上訴字第1867
    號判處有期徒刑7 月及6 年確定，經定應執行刑為6 年3 月
    ，於87年8 月18日縮刑假釋出監，嗣經撤銷假釋，應執行殘
    刑有期徒刑2 年8 月1 日，而於92年7 月24日縮刑期滿執行
    完畢。又於民國88年間因施用毒品案件，經本院以88年度毒
    聲字第6457號裁定送觀察勒戒，認有繼續施用毒品傾向，由
    本院88年度毒聲字第7028號裁定令入戒治處所施以強制戒治
    一年，嗣經本院89年度毒聲字第1174號裁定停止戒治，惟因
    於前開保護管束期間內，違反應行遵守之事項且情節重大，
    遂由本院以89年度毒聲字第5344號裁定撤銷停止強制戒治，
    再令入戒治處所戒治，嗣於90年2 月14日強制戒治執行期滿
    ，並經臺灣高雄地方法院檢察署檢察官於90年3 月20日以90
    年度戒毒偵字第388 號不起訴處分確定。復因施用毒品案件
    ，經本院以93年度訴字第2564 號判處應執行有期徒刑1 年
    確定，現正執行中；詎仍未戒除毒癮，於上開強制戒治執行
    完畢釋放後五年內，仍各基於施用第一級毒品海洛因及第二
    級毒品甲基安非他命之概括犯意，(一)自94年1 月中旬起至同
    年4 月19日止，在高雄市左營區○○○路82巷6 號住處或友
    人家中，以將海洛因摻入香煙吸食方式連續施用第一級毒品
    海洛因，約二、三日即施用一次；(二)自93年11月25日後某時
    起至94年4 月19日止，在其上開住處或友人家中以玻璃吸食
    器燃燒方式，連續施用第二級毒品甲基安非他命多次。嗣於
    (一)94年3 月29日5 時10分許，在高雄市左營區○○○路與勝
    利路口盤查甲○○與韓宜（另案由檢察官偵辦）時，發現韓
    宜為甲○○保管毒品海洛因1 包，並經甲○○同意，前往其
    高雄左營區○○○路82巷6 號住處搜索，並扣得海洛因3 包
    、安非他命13包、電子磅秤1 台、針筒橡皮管1 組、分裝袋
    1 批及吸食器1 組；(二)94年4 月20日下午3 時30分許，在高
    雄市左營區○○○路與重愛路口為警查獲，並扣得海洛因1
    包、甲基安非他命4 包、殘留海洛因粉末之夾鍊袋24個（警
    方查扣清點為23個，經檢驗後確認為24個）、電子磅秤1台
    及吸管1 支。
二、案經內政部警政署保安警察第三總隊第二大隊及高雄市政府
    警察局左營分局報請臺灣高雄地方法院檢察署檢察官偵查起
    訴及移送併案審理。
    理  由
壹、程序部分
    本件被告甲○○所犯係死刑、無期徒刑、最輕本刑為三年以
    上有期徒刑以外之罪，其於準備程序中就前揭被訴事實為有
    罪之陳述，經受命法官告知簡式審判程序之旨，並聽取公訴
    人、被告之意見後，本院認無不得或不宜改依簡式審判程序
    進行之處，爰依刑事訴訟法第二百七十三條之一第一項、第
    二百八十四條之一，裁定本件由受命法官獨任進行簡式審判
    程序，合先敘明。
貳、實體部分
一、上揭犯罪事實，業據被告甲○○於警詢、偵查中及本院審理
    時坦承不諱，且其為警查獲時所採取之尿液，經送高雄市立
    凱旋醫院鑑驗，結果均呈嗎啡（海洛因在人體內代謝成嗎啡
    ，係檢驗其尿液中嗎啡反應）及甲基安非他命陽性反應，有
    該院94年4 月4 日、94年5 月2 日濫用藥物尿液檢驗報告2
    紙附卷可稽，是此部分之事實，堪以認定。並有(一)94年3 月
    29日扣案之海洛因4 包（查扣4 包粉末，其中1 包內有2 包
    分裝毒品，故計有5 包粉末送驗，其中1 包未檢出法定毒品
    成分，故含第一級毒品海洛因成分者仍為4 包）、安非他命
    13 包 、電子磅秤1 台、針筒橡皮管1 組、分裝袋1 批及吸
    食器1 組可資佐證，海洛因4 包經送請法務部調查局鑑驗結
    果，確含第一級毒品海洛因成分（3 包合計淨重2.05公克，
    空包裝重0.90克，1 包淨重1.19公克，空包裝重0.32公克）
    ，有該局94年5 月25日調科壹字第220019917 號鑑定通知書
    1 份在卷可憑；晶體13包（驗後毛重140.1 公克），均呈甲
    基安非他命反應，吸食器1 組亦呈海洛因及甲基安非他命陽
    性反應，有高雄醫學大學附設中和紀念醫院0000-000、
    0000-0 00 檢驗報告可證；(二)94年4 月20日扣案之海洛因1
    包、甲基安非他命4 包、殘留海洛因粉末之夾鍊袋24個、電
    子磅秤1 台、吸管1 支可資佐證；海洛因1 包經送請法務部
    調查局鑑驗結果，確含第一級毒品海洛因成分（淨重1.30公
    克，空包裝重0.49公克），有該局調科壹字第220020195 號
    鑑定通知書1 份在卷可憑，晶體4 包（驗後毛重7.3 公克）
    ，均呈甲基安非他命反應，殘留海洛因粉末之夾鍊袋24個，
    經抽驗1 個，確呈海洛因陽性反應，吸管1 支呈海洛因及甲
    基安非他命陽性反應，有高雄高雄醫學大學附設中和紀念醫
    院0000-0000 、0000-0000 及0000-0000 檢驗報告可證，是
    被告上開自白與事實相符，自可採為認定犯罪事實之證據。
二、被告前於88年間因施用毒品案件，經本院以88年度毒聲字第
    6457號裁定送觀察勒戒，認有繼續施用毒品傾向，由本院88
    年度毒聲字第7028號裁定令入戒治處所施以強制戒治一年，
    嗣經本院89年度毒聲字第1174號裁定停止戒治，惟因於前開
    保護管束期間內，違反應行遵守之事項且情節重大，遂由本
    院以89年度毒聲字第5344號裁定撤銷停止強制戒治，再令入
    戒治處所戒治，嗣於90年2 月14日強制戒治執行期滿，並經
    臺灣高雄地方法院檢察署檢察官於90年3 月20日以90 年 度
    戒毒偵字第388 號不起訴處分確定，有臺灣高等法院被告前
    案紀錄表、臺灣高雄地方法院檢察署刑案資料查註紀錄表及
    不起訴處分書在卷足憑，被告確係於前開強制戒治期滿後，
    5 年內再為本件連續施用第一、二級毒品海洛因之犯行；是
    本件事證明確，被告犯行洵堪認定。
三、按海洛因、甲基安非他命分別為毒品危害防制條例第2 條第
    2 項第1 款、第2 款所規定之第一、二級毒品，被告施用海
    洛因及甲基安非他命之行為，係分別觸犯該條例第10條第1
    項、第2 項之施用第一級毒品罪及施用第二級毒品罪。被告
    持有海洛因及持有甲基安非他命後，復進而施用，其持有之
    低度行為，為施用之高度行為所吸收，均不另論罪；被告連
    續施用第一、二級毒品之犯行，時間緊接、手法相同，各觸
    犯構成要件相同之罪，顯係各基於概括犯意為之，均為連續
    犯，各依刑法第56條規定以一罪論，並加重其刑。被告所犯
    上開二罪，犯意各別，行為互異，應予分論併罰。又被告前
    因違反麻醉葯品管理條例案件，經臺灣高等法院高雄分院分
    別以83年度上訴字第3041號、84年度上訴字第1867 號 判處
    有期徒刑7 月及6 年確定，經定應執行刑為6 年3 月，於87
    年8 月18日縮刑假釋出監，嗣經撤銷假釋，應執行殘刑有期
    徒刑2 年8 月1 日，而於92年7 月24日縮刑期滿執行完畢，
    有臺灣高等法院被告全國前案紀錄表可參，其於執行完畢後
    5 年內再犯本件有期徒刑以上之罪，為累犯，應依刑法第47
    條之規定加重其刑，並依法遞加之。爰審酌被告前經觀察、
    勒戒及強制戒治，竟仍不知悔改，又為本件施用犯行，量刑
    自不宜從寬，惟念其施用毒品乃自戕行為，及犯後坦承犯行
    ，態度尚稱良好等一切情狀，分別量處如主文所示之刑，並
    定其應執行之刑，以示懲儆。扣案之海洛因5 包，經檢驗結
    果確含第一級毒品海洛因成分，且該包裝因與其內之毒品無
    法析離，應將之同視為第一級毒品；甲基安非他命13包及4
    包，經鑑定結果，均呈第二級毒品甲基安非他命陽性反應；
    殘留海洛因粉末之夾鍊袋24個、吸食器1 組、吸管1 支，亦
    呈第一級毒品海洛因殘渣反應，其上殘留之海洛因在客觀上
    已無從分析剝離，亦應視同毒品；以上之扣案物，不問屬於
    被告與否，應依毒品危害防制條例第18條第1 項前段規定宣
    告沒收銷燬之。另針筒橡皮管1 組為被告吸食毒品所用，分
    裝袋1 批為被告準備用以分裝毒品所用，電子磅秤2 台為確
    認毒品重量所用，爰依刑法第38條第1 項第2 款規定，宣告
    沒收之。
四、移送併辦部分之犯行即臺灣高雄地方法院檢察署94年度毒偵
    字第3409號部分，雖未據公訴人起訴，然與已起訴部分有連
    續犯之裁判上一罪關係，當為起訴效力所及，本院自應一併
    審理，附此敘明。
據上論斷，應依刑事訴訟法第273 條之1 第1 項、第299 條第1
項前段，毒品危害防制條例第10條第1 項、第2 項、第18條第1
項前段，刑法第11條、第56條、第47條、第51條第5 款、第38
條第1 項第2 款，判決如主文。
中　　華　　民　　國　　94　　年　　8 　　月　　9　　日
                    刑事第四庭    法　官  李  蓓
以上正本證明與原本無異。
如不服本判決，應於收受送達後10日內向本院提出上訴書狀（應
附繕本）。
中　　華　　民　　國　　94　　年　　8 　　月　　11　　日
　　　　　　　　　　　　 　       書記官  何慧娟
附錄本判決論罪科刑法條：
毒品危害防制條例第10條
施用第一級毒品者，處 6 月以上 5 年以下有期徒刑。
施用第二級毒品者，處 3年以下有期徒刑。
